臺灣新竹地方法院刑事判決　　　　　　　 96年度訴字第374號
公　訴　人　臺灣新竹地方法院檢察署檢察官
被　　　告　丁○○
　　　　　　　　　　（現另案於臺灣新竹監獄執行中）
　　　　　　甲○○
上列被告因竊盜等案件，檢察官提起公訴（96年度偵字第1386、
2570號、96年度偵緝字第353、355號）後，聲請改依協商程序而
為判決，本院判決如下：
    主  文
丁○○共同竊盜，未遂，累犯，處有期徒刑肆月，如易科罰金，
以新臺幣壹仟元折算壹日。又共同竊盜，未遂，累犯，處有期徒
刑肆月，如易科罰金，以新臺幣壹仟元折算壹日。應執行有期徒
刑陸月，如易科罰金，以新臺幣壹仟元折算壹日。
甲○○共同竊盜，未遂，處有期徒刑貳月，如易科罰金，以新臺
幣壹仟元折算壹日。又共同竊盜，未遂，處有期徒刑貳月，如易
科罰金，以新臺幣壹仟元折算壹日。又意圖避免常備兵現役之徵
集，而應受徵集，無故逾入營期限五日，處有期徒刑貳月，如易
科罰金，以新臺幣壹仟元折算壹日。應執行有期徒刑伍月，如易
科罰金，以新臺幣壹仟元折算壹日。
    事實及理由
一、犯罪事實：
（一）丁○○前於民國92年間因施用第二級毒品案件，於92年9
      月15日經本院以92年度易字第425號判決判處有期徒刑3月
      確定，於93年4月8日縮刑期滿執行完畢。竟與甲○○基於
      意圖為自己不法所有之犯意聯絡，於95年10月10日下午1
      時30分許，2人至乙○○所有位於新竹縣湖口鄉○○路○段
      50巷36號廠房，由甲○○在外把風，丁○○進入該廠房內
      ，正著手搜尋廠房內有價值財物之際，因被害人乙○○抵
      達該廠房，而丁○○始逃離廠房，甲○○在廠房外被查獲
      而均未竊取獲致財物。
（二）丁○○與甲○○另基於意圖為自己不法所有之犯意聯絡，
      於96年2月18日下午9時許，2人共同持手電筒1把（非兇器
      ）至戊○○所有位於新竹縣湖口鄉○○街71號對面之倉庫
      內，由丁○○進入欲竊取電線3捲（規格分別為250MM、80
      MM、50MM），甲○○則進入在附近之戊○○所有位於湖口
      鄉○○街7號後面貨櫃屋倉庫，欲竊取白鐵管8根，而為戊○○及戊○○之女婿丙○○當場發現始未得手。
（三）甲○○係75年次役男，先於95年12月6日由其父親吳克順
      收受合法送達、載明甲○○應於95年12月19日上午8時至
      新竹縣新豐鄉公所報到、當日入營之新竹縣政府95年11月
      27日府兵徵字第0950160545號95年第A2008梯次陸軍常備
      兵徵集令，並於當日轉交予甲○○，惟甲○○意圖避免常
      備兵之徵集，未於該指定日期至新竹縣新豐鄉公所報到，
      無故逾入營期限5日。復於96年1月29日由其父親吳克順收
      受合法送達、載明甲○○應於96年2月9日8時至新竹縣新
      豐鄉公所報到、當日入營之新竹縣政府96年1月9日府兵徵
      字第0960005519號96年第A2012梯次陸軍常備兵徵集令並
      轉交予甲○○，惟甲○○仍接續意圖避免常備兵之徵集之
      犯意，未於指定日期至新竹縣新豐鄉公所報到，接續無故
      逾入營期限5日。
二、證據：
（一）被告丁○○、甲○○於本院訊問中之自白。
（二）證人乙○○、戊○○、丙○○、吳克順之證詞。
（三）卷附現場照片共20張、贓物認領保管單2紙。
（四）扣案手電筒1支。
（五）新竹縣政府95年11月27日府兵徵字第0950160545號95年第
      A2008梯次陸軍常備兵徵集令、新竹縣政府96年1月9日府
      兵徵字第0960005519號96年第A2012梯次陸軍常備兵徵集
      令、臺灣省新竹縣新豐鄉95年度第A2008梯次徵送陸軍部
      隊役男交接名冊第4頁等各1件。
三、本件經檢察官與被告於審判外達成協商之合意且被告已認罪
    ，其合意內容為：（一）被告丁○○願受犯竊盜（未遂）罪
    ，累犯，處有期徒刑4月，如易科罰金，以新臺幣（下同）1
    ,000 元折算1日。又犯竊盜（未遂）罪，累犯，處有期徒刑
    4月，如易科罰金，以1,000元折算1日。應執行有期徒刑6月
    ，如易科罰金，以1,000元折算1日之宣告。（二）甲○○犯
    竊盜（未遂）罪，處有期徒刑2月，如易科罰金，以1,000元
    折算1日。又犯竊盜（未遂）罪，處有期徒刑2月，如易科罰
    金，以1,000元折算1日。又意圖避免常備兵現役之徵集，而
    應受徵集，無故逾入營期限五日，處有期徒刑2月，如易科
    罰金，以1,000元折算1日。應執行有期徒刑5月，如易科罰
    金，以1,000元折算壹日。經查，上開協商合意並無刑事訴
    訟法第455條之4第1項所列情形之一，檢察官聲請改依協商
    程序而為判決，本院爰不經言詞辯論，於協商合意範圍內為
    協商判決，合予敘明。
四、應適用之法條：刑事訴訟法第455條之4第2項、第455條之8
    ，妨害兵役治罪條例第4條第5款、刑法第320條第3項、第1
    項。
五、原起訴書犯罪事實欄所載一（一）、（二）被告丁○○及被
    告甲○○所犯竊盜之犯罪事實，業經公訴人於本院96年7月9
    日準備程序時，當庭變更如上揭犯罪事實項（一）、（二）
    下所載，並同時更正所犯法條均為刑法第320條第3項、第1
    項之竊盜未遂罪，附此指明。
六、本判決除有刑事訴訟法第455條之4第1項第1款、第2款、第4
    款、第6款、第7款所定情形之一，或違反同條第2項規定者
    外，檢察官與被告均不得上訴。
七、如有前項得上訴之情形，得自收受判決送達之日起10日內，
    向本院提出上訴書狀，上訴於第二審法院。
中　　華　　民　　國　　96　　年　　 7　　月　　13　　日
                  刑事第二庭  法　官  方鴻愷
以上正本證明與原本無異。
中　　華　　民　　國　　96　　年　　 7　　月　　13　　日
                              書記官  吳美雲
附錄本案論罪科刑法條：
中華民國刑法第320條
意圖為自己或第三人不法之所有，而竊取他人之動產者，為竊盜
罪，處5年以下有期徒刑、拘役或5百元以下罰金。
意圖為自己或第三人不法之利益，而竊佔他人之不動產者，依前
項之規定處斷。
前二項之未遂犯罰之。
妨害兵役治罪條例第4條
意圖避免預備軍官、預備士官或常備兵、補充兵現役之徵集，而
有下列行為之一者，處5年以下有期徒刑：
一  捏造免役或緩徵原因者。
二  毀傷身體或以其他方法變更體位者。
三  緩徵原因消滅，無故逾四十五日未自動申報者。
四  拒絕接受徵集令者。
五  應受徵集，無故逾入營期限五日者。
六  使人頂替本人應徵者。
七  未經核准而出境者。
八  核准出境後，屆期未歸，經催告仍未返國者。
